# 求助陈版主，关于附有违约条款技术许可转让相关收入的确认

提问人：zoosa 时间：2020-12-05 00:27:00
陈版主您好，有如下案例望您解答：
A/B公司均为生物医药行业公司，A公司转让一项尚未形成专利的技术许可给B公司，转让金额假设为 100 万元；
双方约定在技术资料交接后，由B公司出具技术资料交接确认函来作为相关技术交接完成的标志；
在技术资料交接后 10 日内，B公司将合同价款全额支付给A公司；
除此之外，违约条款中有约定：
如果将来B公司在进入其主要目标国家进行专利申请时，由于上述技术本身原因导致确实无法进入该特定国家，A公司对B公司需进行补偿，该补偿金额可能是几乎接近整个交易价格 100 万元。
上述违约事项在近期很难被证实确认（实际申请专利要在3-5年后，届时才能知道是否能进入目标国家）；
A公司表示，就以其专业能力判断，上述技术不能在目标国家形成专利的可能性很小；
同时，公司相关业务也是近1-2年刚刚开始进行，没有历史案例可供参考判断。
请问陈版主
①在仅有公司自己的经验、技术判断的违约可能性很小的前提下，收入确认的时点可否选择“技术资料交接确认函”记载日期？如果不能那以什么时点确认收入更加合适？如果不能那还需要满足何种条件才可以？
②是否可以把上述收入看成是附有退货条款的收入，如果是的话其预计负债的确认金额如何计算？因为赔偿金额只有 0 和 100 万两个选项；

回答人：chenyiwei
如果在技术转让完成后，A公司对该技术不再存在继续涉入，则可以认为交接完成时，该技术的控制权转移给B公司。后续的违约责任条款如你所述，可看作附有退货权的销售。
此处的退款约定也可以看作可变对价，即需在控制权转移时结转成本，但将可能的退款作为可变对价，在计量合同收入金额时予以考虑，同时应遵循新收入准则第十六条对可变对价估计的限制。